【裁判字號】    98,交聲,216
【裁判日期】    981109
【裁判案由】    違反道路交通管理處罰條例聲明異議
【裁判全文】
臺灣新竹地方法院交通事件裁定         98年度交聲字第216號
原處分機關  交通部公路總局新竹區監理所
異  議  人  甲○○
即受處分人
上列受處分人因違反道路交通管理處罰條例案件，對於交通部公
路總局新竹區監理所民國98年3 月12日所為之竹監自字第裁50-E
00000000號違反道路交通管理事件裁決書，聲明異議，本院裁定
如下：
    主  文
異議駁回。
    理  由
一、按受處分人，不服主管機關所為之處分，得於接到裁決書之
    翌日起20日內，向管轄地方法院聲明異議；又交通法庭認為
    聲明異議無理由者，應以裁定駁回之，道路交通管理處罰條
    例第87條第1 項、道路交通案件處理辦法第19條分別定有明
    文。次按「汽車駕駛人，駕駛汽車未隨身攜帶駕駛執照者，
    處新臺幣300 元以上600 元以下罰鍰」、「汽車駕駛人駕駛
    汽車肇事，無人受傷或死亡且車輛尚能行駛，而不儘速將車
    輛位置標繪移置路邊，致妨礙交通者，處新臺幣（下同）60
    0 元以上1,800 元以下罰鍰」，道路交通管理處罰條例第25
    條第3 款、第62條第2 項亦分別定有明文。
二、原處分機關即交通部公路總局新竹區監理所，以異議人即受
    處分人甲○○駕駛車牌號碼1665—MX號自用小客車，於民國
    97年10月25日中午12時10分許，在新竹市○○○街85號前，
    有「駕車未帶駕照」、「汽車駕駛人駕駛汽車肇事，無人受
    傷或死亡，而未依規定處置」之違規行為，經新竹市交通警
    察隊第一分隊員警張貴發，以異議人有違反道路交通管理處
    罰條例第25條第1 項第3 款、第62條第2 項規定之事實，填
    掣竹市警交字第E00000000 號舉發違反道路交通管理事件通
    知單（下稱舉發通知單）舉發，異議人於應到案日期（97年
    11月26日）前提出申訴，經原處分機關函詢原舉發單位結果
    ，仍認受處分人確有前開違規行為，乃依道路交通管理處罰
    條例第25條第3 款、第62條第2 項之規定，於98年3 月12日
    以竹監自字第裁50-E00000000號裁決書裁處異議人罰鍰新臺
    幣（下同）600 元、1,800 元。異議人於收受裁決書之後，
    並於法定期間內聲明異議等情，有原處分機關上開裁決書及
    送達證書在卷可稽。
四、聲明異議意旨略以：事發當時，異議人駕駛之上開汽車經左
    後方汽車擦撞，故異議人駕駛之車輛停置在前方路旁，另一
    肇事車輛緊接在左後方路中，妨礙交通者非異議人車輛，爰
    請求撤銷原處分等語。
五、經查：
（一）異議人甲○○於97年10月25日中午12時10分許，駕駛上開
      車號自用小客車，沿光華北南往北行駛，適陳竹雄駕駛車
      號2P－9825號自小客貨車沿光華北街大潤發巷口左轉光華
      北街往北行駛，在光華北街85號前，兩車發生擦撞，無人
      受傷或死亡之事實，有新竹市警察局A3類道路交通事故調
      查報告表、該局道路交通事故談話紀錄表、事故現場照片
      18幀附卷可參，異議人對此亦不爭執，應堪確認。
（二）雖異議人雖以前詞置辯，然依新竹市警察局A3類道路交通
      事故調查報告表上所繪製之事故現場圖觀之，光華北街為
      雙向單線道路，該街南往北向車道僅容一車行駛，而異議
      人所駕駛之車牌號碼1665—MX號自用小客車，於到場員警
      測繪時所處位置，其左後車輪距離道路中央之雙黃線僅0.
      4 公尺，並佐參現場照片編號第2 、3 、9 、16號，足見
      員警到場處理拍照時，異議人所駕駛之上開車輛尚在光華
      北街85號前、南往北方向車道之中央，其車身左側離雙黃
      線距離甚短，顯不足供其他同向車輛通行，而致妨礙交通
      ，縱陳竹雄駕駛之車號2P－9825號自小客貨車猶跨越雙黃
      線，佔用兩線車道，亦不能解免異議人所駕車輛妨礙交通
      之事實。況異議人於到場處理員警詢問時亦自承：「（車
      輛停止後是否有移動？移動前有無標繪車輛位置？）未移
      動。未標繪。」有新竹市○○○道路交通事故談話紀錄表
      在卷可稽，足見其辯稱所駕車輛停在路旁，未妨交通等語
      ，顯係卸責之詞，不足採信。又異議人所有上開自用小客
      車與陳竹雄駕駛之車號2P－9825號自小客貨車僅係發生輕
      微擦撞，並無不能繼續行駛之情形。是本件異議人駕駛汽
      車肇事，無人受傷或死亡且車輛尚能行駛，而不儘速將車
      輛位置標繪移置路邊，致妨礙交通之違規事實，堪以認定
      。
六、綜上所述，異議人甲○○確有在上開舉發通知單所載時、地
    有駕駛汽車肇事，無人受傷或死亡且車輛尚能行駛，而不儘
    速將車輛位置標繪移置路邊，致妨礙交通之違規行為，業已
    論述如上，原處分機關依前開道路交通管理處罰條例第62條
    第2 項及違反道路交通管理事件統一裁罰基準表之規定，裁
    罰異議人甲○○罰鍰1,800 元，於法尚無違誤，應予以維持
    。異議人甲○○上述所辯，均無理由，應予駁回。此外，異
    議人僅就肇事後未儘速將車輛位置標繪移置路邊，致妨礙交
    通部分之處分聲明異議，故就同裁決內之未帶駕駛執照部分
    ，既不在聲明異議之範圍內，本院自不予審究，附此說明。
七、據上論斷，應依道路交通案件處理辦法第19條，裁定如主文
    。
中    華    民    國    98    年    11    月    9     日
                  交通法庭    法  官  李毓華
以上正本證明與原本無異。
如不服本裁定，應於裁定送達後5日內向本院提出抗告狀。
中    華    民    國    98    年    11    月    9     日
                              書記官  陳美利


司法院資訊處製作；財團法人民間司法改革基金會備份。
